臺灣高等法院臺中分院刑事裁定         100年度聲字第1360號
聲  請  人即
選任辯護人  賴思達律師
被      告  邱垂正
上列聲請人因被告詐欺案件，聲請具保停止羈押，本院裁定如下
：
    主  文
聲請駁回。
    理  由
一、按被告及得為其輔佐人之人或辯護人，得隨時具保，向法院
    聲請停止羈押；又文書由非公務員自作者，應記載年月日並
    簽名。其非自作者應由本人簽名，不能簽名者應使他人代書
    姓名，由本人蓋章或按指印。但代書之人，應附記其事由並
    簽名，刑事訴訟法第110條第1項、第53條分別定有明文。查
    本件民國100年7月21日刑事具保停止羈押聲請狀，其書狀之
    當事人欄僅載明「被告邱垂正、選任辯護人賴思達律師」，
    該書狀尾則載明「具狀人邱垂正、選任辯護人賴思達律師」
    名義，惟並未有被告邱垂正之簽名或蓋章，僅有選任辯護人
    賴思達律師之蓋章。是本件聲請具保，應認係由選任辯護人
    為被告所聲請，非被告本人所聲請，合先敘明。
二、聲請意旨略以：羈押係拘束刑事被告之身體自由，並押置於
    一定之處所，致與家庭、社會及職業生活隔離，非特於心理
    造成嚴重打擊，對名譽、信用等人權之影響亦甚重大，仍干
    預身體自由最大之強制處分，自僅能作為保全程序之最後手
    段，允宜慎重從事。被告縱然符合羈押事由，法官仍須就犯
    罪嫌疑是否重大、有無羈押必要、有無不得羈押之情形予以
    審酌，非謂一符合羈押事由，即得予以羈押。本案被告邱垂
    正（下稱被告）已坦承有詐欺犯行，僅爭執所犯件數非如原
    審判決書附表一所示之25件之多，並無逃亡、串證之虞，衡
    情並非不予羈押即不能確保刑事訴訟程序順利進行，使國家
    刑罰權得以實現，應無羈押之必要，且其餘同有反覆實施之
    虞之同案共犯亦均已獲交保，依平等原則，自無獨獨羈押被
    告之理，故以被告邱垂正有「反覆實施同一犯罪」之虞予以
    羈押，理由似非充分，此外被告已受羈押9月餘，若獲交保
    候傳，將來判決確定後必會依通知到案執行，實無逃亡之虞
    ，請准以具保停止羈押等語。
三、按法院為預防性羈押之處分，其本質上係屬基於維護社會治
    安之理由，對於特定危害治安之犯罪所為預防性措施，與訴
    訟程序之保全，尚無關聯，法院僅需要針對犯嫌是否涉嫌刑
    事訴訟法第101條之1之各款犯罪，及該犯罪有無反覆實施之
    虞，審酌羈押之處分是否合適當性、必要性及合比例性而為
    處分之依據，與被告是否於偵審中認罪並無關聯。經查：被
    告邱垂正因籌組詐欺集團，架設機房而共同對不特定之人行
    騙，致多人受騙匯款之事實，業據被告自承不諱，並有監聽
    譯文等相關資料可佐，衡諸被告在詐騙集團內之地位係負責
    出資及聯繫「拖水車手集團」之人，並教導所屬詐騙成員詐
    騙手段並發放成員薪資、提供成員食宿及詐騙所需物品，依
    其犯罪形態以觀，顯有以詐騙行為恃以維生之情狀，堪認其
    詐欺犯行確有反覆實施詐欺犯罪之虞。再衡諸現今詐騙集團
    猖獗程度，已嚴重影響社會治安，甚而造成人與人之間信任
    感喪失，基於公共利益之維護，倘主事之詐騙集團首謀未能
    以羈押之手段嚇阻其反覆運用其詐騙技巧對不特定之社會大
    眾施詐，勢將使詐騙集團益形猖獗，嚴重影響社會治安，為
    達成上開維護社會治安之目的，確無法以具保、責付或限制
    住居之最小干預手段達成上開目的，而將該羈押處分所造成
    被告自由權利之損害與防止詐欺集團犯行以維護治安之目的
    相衡結果，本院認為對被告羈押之處分，尚與比例原則無違
    ，合於羈押之必要性，另查被告並無刑事訴訟第114條各款
    所定之情形，聲請人執上開情詞，聲請准被告具保停止羈押
    ，自難准許，應予駁回。
中    華    民    國  100    年    7     月    26    日
            刑事第十庭    審判長法  官  江  錫  麟
                                法  官  陳      葳
                                法  官  紀  文  勝
以上正本證明與原本無異。
不得抗告。
                                書記官  吳  姁  穗
中    華    民    國   100    年    7     月    27    日